【裁判字號】    90,易,408
【裁判日期】    900430
【裁判案由】    違反水污染防治法
【裁判全文】
臺灣桃園地方法院刑事判決                            九十年度易字第四八號
    公   訴  人  臺灣桃園地方法院檢察署檢察官
    被       告  甲○○○○股份有限公司
    兼 代 表 人  乙○○
右列被告因違反水污染防治法案件，經檢察官提起公訴（九十年度偵字第一一七八號
），本院判決如左：
        主  文
甲○○○○股份有限公司，其負責人，因執行業務，違反事業無排放許可證，且其排
放廢水所含之有害健康物質超過放流水標準，科罰金新臺幣貳萬元。
乙○○事業之負責人，違反事業無排放許可證，且其排放廢水所含之有害健康物質超
過放流水標準，科罰金新臺幣貳萬元，如易服勞役以新台幣玖佰元（即銀元參佰元）
折算壹日。
        事  實
一、乙○○係設於桃園縣蘆竹鄉長興村四鄰溪洲四０之一三號之甲○○○○股份有限
    公司（下稱柏拉圖公司）之負責人，明知事業排放廢水於地面水體者，應向省（
    市）主管機關申請，經審查登記，發給排放許可證後，始得排放廢水，竟於向主
    管機關申請，尚未取得排放許可證，即自八十九年七月起，在上址柏拉圖公司內
    從事ＰＣＢ印刷電路板生產作業，並接續排放廢水，且其所排放之廢水所含之有
    害健康物質銅超過放流水標準。嗣於八十九年十月二十七日十六時四十分許，經
    桃園縣政府環境保護局稽查員林正華及劉當智至前址柏拉圖公司廢水放流口採取
    水樣送請檢驗結果，發現所排放之廢水所含之有害健康物質銅含量超過放流水標
    準高達一０四毫克（最大限值標準每公升三‧○毫克），始知上情。
二、案經桃園縣政府報請臺灣桃園地方法院檢察署檢察官偵查起訴。
        理  由
一、訊據被告乙○○對於其為柏拉圖公司負責人及採樣當時尚未取得排放許可證之事
    實供承不諱，惟矢口否認有何違反水污染防治法之犯行，辯稱：當時已下班，並
    無排放廢水，且桃園縣政府環境保護局並非於廢水放流口採取水樣送請檢驗云云
    。惟查，右揭犯罪事實，業據證人即桃園縣環境保護局稽查員林正華於偵查中證
    述綦詳，且有桃園縣環境保護局水污染稽查紀錄、桃園縣環境保護局水質檢測報
    告、行政院環境保護署八十一年八月十八日（八一）環署水字第三七二０九號公
    告有害健康物質種類函、行政院環境保護署八十九年二月九日（八九）環署水字
    第０００四一九一號修正發佈放流水標準函、經濟部公司資料查詢表各一份附卷
    可稽。而從卷附之桃園縣環境保護局水污染稽查紀錄內容可知，當時柏拉圖公司
    尚在作業中，且採樣地點為放流口，並經柏拉圖公司代表蘇連芳當場簽名確認無
    訛，故被告乙○○所辯顯係事後卸責之詞，委不足採，證人蘇連芳附和其詞，亦
    不足採。至於被告乙○○聲請傳訊證人林正華，以查明採取水樣之地點是否在廢
    水放流口，本院認事證已明，無再傳訊之必要，附此敘明。綜上所述，本件事證
    明確，被告柏拉圖公司及乙○○之犯行均堪認定，應予依法論科。
三、核被告乙○○所為，係違反水污染防治法第三十四條第一項之規定；被告柏拉圖
    公司應依同法第三十七條規定，科以第三十四條第一項之罰金。爰審酌被告等之
    犯罪動機、目的、手段、所生之危害、本水污染事件發生後立即改善及已取得排
    放許可之犯後態度等一切情狀，分別量處如主文所示之刑，並就被告乙○○所宣
    告之刑部分諭知罰金易服勞役之折算標準，以示懲儆。
據上論斷，應依刑事訴訟法第二百九十九條第一項前段，水污染防治法第三十四條第
一項、第三十七條，刑法第十一條前段、第四十二條第二項，罰金罰鍰提高標準條例
第二條，現行法規所定貨幣單位折算新臺幣條例第二條，判決如主文。
本案經檢察官陳大偉到庭執行職務。
中      華      民      國    九十    年      四      月     三十     日
                                臺灣桃園地方法院刑事第二庭
                                      法  官  曾  正  耀
右正本證明與原本無異。
如不服本判決，應於判決送達後十日內向本院提出上訴狀( 應附繕本 )，上訴於
臺灣高等法院。
                                      書記官  文  巧  雲
中        華        民        國   九十   年   五   月         一     日
附論罪科刑法條全文：
水污染防制法第三十四條：
事業無排放許可證，且其排放廢水所含之有害健康物質超過放流水標準者，處負責人
三年以下有期徒刑、拘役或科或併科新台幣三萬元以下罰金。
水污染防制法第三十七條：
法人之負責人、法人或自然人之代理人、受僱人或其他從業人員，因執行業務犯第三
十二條、第三十三條、第三十四條第一項、第三十五條或第三十六條第二項之罪者，
除依各該條規定處罰其行為人，外對該法人或自然人亦科以各該條之罰金。


司法院資訊處製作；財團法人民間司法改革基金會備份。
